【裁判字號】    95,訴,478
【裁判日期】    950804
【裁判案由】    毒品危害防制條例
【裁判全文】
臺灣基隆地方法院刑事判決        95年度訴字第478號
公  訴  人  臺灣基隆地方法院檢察署檢察官
被      告  丙○○
上列被告因毒品危害防制條例案件，經檢察官提起公訴（95年度
毒偵字第928號），並經本院合議庭裁定由受命法官獨任進行簡
式審判程序，判決如下：
    主      文
丙○○連續施用第一級毒品，累犯，處有期徒刑壹年。
扣案之第一級毒品海洛因淨重壹點柒柒公克沒收銷燬之，包裝上
開第一級毒品海洛因之包裝袋壹只沒收。
    事實及理由
一、本件除應補充下列事項外，餘均引用如附件檢察官起訴書之
    記載。
  (一)犯罪事實應補充：丙○○因施用毒品罪，經經送強制戒治，
    於民國92年7月18日停止戒治，於92年8月13日保護管束期滿
    ，曾因施用第一、二級毒品案件，經本院判處有期徒刑1年
    、6月，定應執行刑為有期徒刑1年4月，緩刑5年，後經撤銷
    緩刑宣告；再因施用第一、二級毒品案件，經本院判處有期
    徒刑1年、7月，經定應執行有期徒刑1年4月，二件接續執行
    ，於95年3月14日因縮短刑期期滿而執行完畢。其基於概括
    之犯意，自95年3月14日出監後之95年3月間某日起至95 年4
    月22日晚上某時止，在基隆市○○區○○街4巷30號住處內
    ，約1天施用3次之頻率，以將第一級毒品海洛因置入注射針
    筒內注射手臂之方式，連續施用第一級毒品海洛因多次。嗣
    為警扣得第一級毒品海洛因淨重1.77公克及其所有供施用第
    一級毒品用之包裝上開第一級毒品海洛因之包裝袋1只。
  (二)證據應補充：被告於本院準備程序及審判程序之自白，及查
    獲之毒品經法務部調查局鑑定之結果，含第一級毒品海洛因
    成分，淨重1.77公克，有該局95年6月9日調科壹字第320003
    759號鑑定通知書1份在卷可參。
  (三)應適用之法條應補充：被告持有第一級毒品海洛因係供施用
    ，其持有之低度行為為施用之高度行為所吸收，不另論罪。
    被告行為後，94年2月2日修正公布刪除之刑法第56條連續犯
    之規定，業於95年7月1日施行，此刪除雖非犯罪構成要件之
    變更，但顯已影響行為人刑罰之法律效果，自屬法律有變更
    ，依新法第2條第1項規定，比較新、舊法結果，以舊法以一
    罪論相較於新法之數罪併罰對被告較為有利，自應適用較有
    利於被告之行為時法律即舊法論以連續犯（最高法院95年第
    8次刑事庭會議決議參照）。故被告先後多次施用第一級毒
    品海洛因之犯行，時間緊接，犯罪構成要件相同，顯係基於
    概括犯意為之，為連續犯，應依修正前刑法第56條之規定論
    以一施用第一級毒品罪，並加重其刑。又查被告曾受有前揭
    事實欄所載刑之科刑及有期徒刑之執行完畢，有臺灣高等法
    院被告全國前案紀錄表在卷可稽，其受有期徒刑之執行完畢
    後，5年內再犯本件有期徒刑以上之罪，為累犯，應依刑法
    第47條第1項之規定遞加重其刑（按被告行為後，原刑法第
    47條雖增為2項，並於95年7月1日施行，惟就有期徒刑執行
    完畢5年後故意再犯有期徒刑以上之罪者，不論依修正前之
    刑法第47條或修正後之刑法第47條第1項之規定，均構成累
    犯，故此部分並未修正，自不生新舊法比較問題，應逕依刑
    法第47條第1項規定，論以累犯，並加重其刑）。扣案之第
    一級毒品海洛因淨重1.77公克（不含包裝袋），為查獲之毒
    品，應依毒品危害防制條例第18條第1項前段宣告沒收銷燬
    之；用以包裝上述毒品之包裝袋1只，為被告所有供本案施
    用第一級毒品海洛因所用之物，業據被告供承在卷，爰依刑
    法第38條第1項第2款之規定宣告沒收（沒收為從刑之一種，
    附屬於主刑，不生比較輕重問題，亦不容與其他刑法總則規
    定割裂適用）。
二、據上論斷，應依刑事訴訟法第273條之1第1項、第284條之1
    、第299條第1項前段、第310條之2、第454條第2項，毒品危
    害防制條例第10條第1項、第23條第2項、第18條第1項前段
    ，修正後刑法第2條第1項，刑法第11條、第47條第1項，修
    正前刑法第56條、第38條第1項第2款，判決如主文。
本案經檢察官甲○○到庭執行職務。
中    華    民    國    95    年    8    月    4    日
                  刑事第三庭法  官    何怡穎
以上正本證明與原本無異。
對於本件判決如有不服，應於收受送達後10日內，向本院提出上
訴書狀，上訴於臺灣高等法院，並按他造當事人之人數附具繕本
。
中    華    民    國    95    年    8    月    4    日
                            書記官    李繼業
附錄本案論罪科刑法條：
毒品危害防制條例第十條第一項
施用第一級毒品者，處六月以上五年以下有期徒刑。
附件：
臺灣基隆地方法院檢察署檢察官起訴書
                                     95年度毒偵字第928號
    被      告  丙○○  男  30歲（民國○○年○月○○日生）
                        住基隆市○○區○○街4巷30號
                        國民身分證統一編號：Ｚ000000000號
上列被告因毒品危害防制條例案件，已經偵查終結，認應該提起
公訴，茲將犯罪事實及證據並所犯法條分敘如下：
             犯罪事實
一、丙○○曾犯多次毒品危害防制條例施用毒品罪，於92年7月
     18日停止戒治出所，未能悛悔，基於概括犯意，自95年3月
     間某日起，在基隆市○○街4巷30號住處，連續施用第1級毒
     品海洛因，嗣於同年4月23日22時30分許，在基隆市○○路
     259巷60號旁，為警查獲，並扣得其持有海洛因1小包。
二、案經基隆市警察局第二分局移送偵辦。
             證據並所犯法條
一、證據：被告自白、扣案毒品、尿液檢體對照表、檢驗報告。
二、核被告所為係犯毒品危害防制條例第10條第1項罪嫌。
三、依刑事訴訟法第251條第1項提起公訴。
   此  致
臺灣基隆地方法院
中    華    民    國    95    年    5     月    29    日
                               檢察官  乙  ○  ○
本件正本證明與原本無異
中    華    民    國    95    年    6     月    7     日
                               書記官  葉  美  慧
附錄所犯法條：
毒品危害防制條例第10條第1項
    施用第一級毒品者，處 6 月以上 5 年以下有期徒刑。


司法院資訊處製作；財團法人民間司法改革基金會備份。
